臺灣桃園地方法院刑事判決　　　　　　 100年度重訴字第30號
公　訴　人　臺灣桃園地方法院檢察署檢察官
被　　　告　高柏輝
指定辯護人　本院公設辯護人陳瑞明
上列被告因違反毒品危害防制條例案件，經檢察官提起公訴（10
0 年度偵緝字第1272號），本院判決如下：
    主  文
高柏輝共同運輸第一級毒品，處有期徒刑柒年；扣案如附表一、
二所示之第一級毒品海洛因均沒收銷燬；扣案如附表三、四所示
之物均沒收。
    事  實
一、高柏輝、莊昆樺及蔡瑋桐（分別業經本院以99年度重訴字第
    53號判決有期徒刑6 年、5 年6 月確定）及何吉正（經臺灣
    桃園地方法院檢察署以100 年度偵字第22987 號分案偵辦通
    緝中）均明知海洛因係毒品危害防制條例第2 條第2 項第 1
    款所明定之第一級毒品，且係屬懲治走私條例第2 條第3 項
    授權公告之「管制物品項目及其數額」所列甲類第4 款之管
    制進口物品，未經許可不得運輸、私運進口及非法持有，竟
    仍共同基於運輸第一級毒品海洛因及私運管制物品進口之犯
    意聯絡，由何吉正提供海洛因，與高柏輝約定介紹願夾帶毒
    品運輸之人，每介紹一名可以獲得新臺幣（下同）2 萬元之
    報酬，高柏輝旋分別向蔡瑋桐及莊昆樺表示，如願以塞入肛
    門之方式，為其夾帶以保險套已包裝妥之海洛因球，蔡瑋桐
    部分運輸4 顆海洛因毒球代價為15萬元；莊昆樺部分運輸10
    顆海洛因毒球代價為50萬元，蔡瑋桐、莊昆樺均表示同意，
    高柏輝則負責後續聯繫安排事宜，機票等費用均由何吉正負
    責。謀議既定，高柏輝、蔡瑋桐及莊昆樺等3 人於民國99年
    3 月21日，搭乘越南航空VN-929號班機，經越南胡志明市轉
    往柬埔寨金邊市後，高柏輝安排莊昆樺、蔡瑋桐2 人入住其
    指定之「國賓旅館」，以方便在當地接運毒品，蔡瑋桐、莊
    昆樺2 人依高柏輝指示投宿上述旅館後，於99年3 月24日中
    午某時許，在該旅館之停車室內，將事先取得以保險套已包
    裝好的毒品，由蔡瑋桐、莊昆樺分別從肛門自行塞入4 顆及
    10顆海洛因球，隨後搭乘VN-928班機返臺，欲將體內夾藏之
    海洛因毒品運輸回臺灣，嗣於同日下午蔡瑋桐、莊昆樺2 人
    搭乘越南航空VN-928號班機入境時，為法務部調查局臺北市
    調查處聯同該局桃園縣調查站、臺北憲兵隊、臺北市政府警
    察局信義分局等司法警察，並會同財政部臺北關稅局關員，
    持臺灣臺北地方法院檢察署鑑定許可書，將莊昆樺、蔡瑋桐
    帶至桃園敏盛醫院照射X 光檢查，並在莊昆樺體內查獲第一
    級毒品海洛因球10顆（合計淨重692.21公克，合計驗餘淨重
    69 2.20 公克，空包裝總重33.90 公克，純度81.65%，純質
    淨重565.19公克）；在蔡瑋桐體內查獲第一級毒品海洛因球
    4 顆（合計淨重275.45公克，合計驗餘淨重275.41公克，空
    包裝總重15.72 公克，純度83.78%，純質淨重230.77公克）
    ，並查扣蔡瑋桐所有供本次運毒聯絡用之易立信廠牌行動電
    話1 支（含SIM 卡1 張），嗣後經莊昆樺、蔡瑋桐之供出上
    情，始循線查獲。
二、案經法務部調查局臺北市調查處移送臺灣桃園地方法院檢察
    署檢察官偵查起訴。
    理  由
一、本案所引用之證據，經本院依法踐行調查證據程序，檢察官
    、被告及指定辯護人均不爭執各該證據之證據能力，且亦查
    無依法應排除其證據能力之情形，是後述所引用證據之證據
    能力均無疑義，先予敘明。
二、前開犯罪事實，業經被告高柏輝於偵查、審理時均坦承不諱
    （見100 年度偵緝字第1272號卷第19-22 頁、本院重訴字卷
    第32頁反面），核與證人莊昆樺、蔡瑋桐於另案偵查、審理
    時證述情節相符，並有臺北關稅局扣押貨物╱運輸工具收據
    及搜索筆錄、現場蒐證照片、法務部調查局台北市調查處扣
    押筆錄、扣押物品收據、扣押物品目錄表、被告及莊昆樺、
    蔡瑋桐之入出境資料等件在卷可佐（見桃園地方法院檢察署
    99年度偵字第8484號卷第13頁、第37頁、第15-16 頁、第39
    頁、第17-19 頁、第40 -43頁、第27-28 頁、第51頁、第10
    7- 108頁），而自蔡瑋桐及莊昆樺體內排出扣案之以保險套
    包覆之毒品4 顆、10顆，分別經送法務部調查局鑑定，鑑定
    結果確均含第一級毒品海洛因成分（4 顆部分合計淨重275.
    45公克，合計驗餘淨重275.41公克，空包裝總重15 .72公克
    ，純度83.78%，純質淨重230.77公克；10顆部分合計淨重69
    2. 21 公克，合計驗餘淨重692.20公克，空包裝總重33.90
    公克，純度81.65%，純質淨重565.19公克），有法務部調查
    局99年4 月19日調科壹字第09923008610 號、第0000000000
    0 號濫用藥物實驗室鑑定書2 紙在卷可憑（見上開偵卷第17
    4-175 頁），足認被告前開出於任意性自白應與事實相符，
    被告運輸第一級毒品及私運管制物品進口之事證已臻明確，
    犯行堪予認定，應依法論科。
三、論罪科刑：
（一）按海洛因係毒品危害防制條例第2 條第2 項第1 款所列之
      第一級毒品，且為行政院依據懲治走私條例第2 條第3 項
      公告之管制物品。核被告所為，係犯毒品危害防制條例第
      4 條第1 項之運輸第一級毒品罪、懲治走私條例第2 條第
      1 項之私運管制物品進口罪。其持有第一級毒品海洛因之
      低度行為，為運輸之高度行為所吸收，不另論罪。
（二）被告與蔡瑋桐、莊昆樺、何吉正間，就本件運輸第一級毒
      品罪均有犯意聯絡及行為分擔，為共同正犯。
（三）被告係以一個私運之行為，同時觸犯懲治走私條例第2 條
      第1 項之私運管制物品進口罪及毒品危害防制條例第4 條
      第1 項之運輸第一級毒品罪，應依刑法第55條想像競合犯
      之規定，從一重之運輸第一級毒品罪處斷。
（四）檢察官起訴書事實欄已載明被告自國外私運管制物品海洛
      因進入我國之事實，惟漏未引用懲治走私條例第2 條第 1
      項之條文，本院於審理時已依法告知被告，自應併予審理
      。
（五）被告於偵查中及審判中均自白運輸第一級毒品犯行，此有
      偵訊、本院審理筆錄可稽，應依毒品危害防制條例第17條
      第2 項之規定，減輕其刑。又被告於100 年8 月8 日為警
      查獲後，於警詢中已供出提供毒品之人即共犯何吉正，並
      於警方所提供之犯罪嫌疑人指認表中指認無誤，顯見確有
      其人而非被告為求減刑而任意杜撰之人，經警報告桃園地
      方法院檢察署檢察官後分案進行偵查（100 年度偵字第22
      987 號），有臺灣桃園地方法院檢察署檢察官回函1 份在
      卷可參（見本院重訴字卷第28-1頁），嗣後本件檢察官起
      訴時亦認定被告與何吉正、莊昆樺、蔡瑋桐等人就本件運
      輸毒品為共犯關係，而經本院調查結果，共犯何吉正確係
      因被告於警詢、偵訊中之供述而循線查獲，是被告應依毒
      品危害防制條例第17條第1 項之規定，遞減其刑。按刑法
      第71條第2 項規定「有2 種以上之減輕者，先依較少之數
      減輕之」，另同法第66條規定「有期徒刑、拘役、罰金減
      輕者，減輕其刑至2 分之1 。但同時有免除其刑之規定者
      ，其減輕得減至3 分之2 」。被告有毒品危害防制條例第
      17 條 第1 項「犯第4 條至第8 條、第10條或第11條之罪
      ，供出毒品來源，因而查獲其他正犯或共犯者，減輕或免
      除其刑。」及第2 項「犯第4 條至第8 條之罪於偵查及審
      判中均自白者，減輕其刑。」之減輕原因，則依據刑法第
      71 條 第2 項規定，當先依毒品危害防制條例第17條第2
      項減輕其刑，再依同條例第17條第1 項遞減其刑。被告所
      犯運輸第一級毒品罪，於偵查、審理中均自白犯行，且於
      供出其毒品來源，使檢方得循線查獲共犯何吉正，其法定
      最輕本刑無期徒刑，先依毒品危害防制條例第17條第2 項
      減輕其刑，應減為20年以下、15年以上有期徒刑，再依同
      條例第17條第1 項遞減其刑，依法得減至3 分之2 ，其法
      定最輕本刑應減為5 年以上有期徒刑。
（六）爰審酌本件被告私運之第一級毒品合計驗餘淨重高達967.
      61公克，合計純質淨重亦高達795.96公克，被告竟為獲取
      不法利益，以介紹蔡瑋桐、莊昆樺以人體運毒之方式，將
      大量第一級毒品海洛因運輸入境臺灣，倘順利躲避查緝，
      勢將加速毒品之氾濫，對我國社會之安寧及國人之健康，
      可能產生之危害非輕，幸該等毒品甫進入我國即為治安單
      位查獲，尚未造成毒害，兼衡被告始終坦承犯行之犯後態
      度等一切情狀，量處如主文所示之刑。
四、沒收：
（一）扣案如附表編號一、二所示之第一級毒品海洛因，係查獲
      之第一級毒品，應依毒品危害防制條例第18條第1 項前段
      規定沒收銷燬之。
（二）又按毒品危害防制條例第18條第1 項前段、第19條第1項
      關於沒收銷燬、沒收之規定，乃政府為防制毒品危害，維
      護國民身心健康，所設之特別規定，採義務沒收主義。故
      查獲之第一、二級毒品，不問屬於犯人與否，均沒收銷燬
      之；犯同條例第4 條至第9 條、第12條、第13 條 或第14
      條第1 項、第2 項之罪者，其供犯罪所用或因犯罪所得之
      財物，如屬犯人所有，均應沒收之，法院無審酌餘地。而
      毒品之外包裝有防止毒品裸露、逸出及潮濕之功用，並便
      於攜帶及運輸，其係供販賣、運輸、寄藏或持有毒品所用
      之物，至為顯然。如其外包裝應屬可與毒品析離者，自應
      依第19條第1 項規定諭知沒收（最高法院95年度台上字第
      57 07 號判決意旨參照）。查扣案如附表編號三所示之14
      只用以包裝毒品之保險套，既能與扣案之毒品分離及秤其
      重量，有前開鑑定書1 份在卷可考，則與上開扣案之第一
      級毒品海洛因即無難以析離而無法個別宣告沒收之情事，
      且該保險套具有防止本件第一級毒品海洛因裸露、逸出及
      潮濕之功用，係用以藏放上開毒品所用之物，並使之便利
      攜帶及運輸，應屬共同走私及運輸毒品之被告、蔡瑋桐、
      莊昆樺等人所有之物，且均係供共同運輸查扣之毒品所用
      之物，均應依毒品危害防制條例第19條第1 項規定併予宣
      告沒收。
（三）又扣案如附表編號四所示之易利信行動電話1 具（含 SIM
      卡1 張），係共犯蔡瑋桐所有，供聯繫本件運輸第一級毒
      品海洛因所用之物，業據蔡瑋桐於另案偵查、審理時供述
      明確（見99年度偵字第8484號卷第62-64 頁、本院99年度
      重訴字第53號卷第55頁），應依毒品危害防制條例第19條
      第1 項規定宣告沒收之。
據上論斷，應依刑事訴訟法第299 條第1 項前段，毒品危害防制
條例第4 條第1 項、第17條第1 項、第2 項、第18條第1 項前段
、第19條第1 項，懲治走私條例第2 條第1 項、第11條，刑法第
11 條 、第28條、第55條，判決如主文。
本案經檢察官黃榮德到庭執行職務
中    華    民    國   100     年    10    月    25    日
                  刑事第十二庭  審判長法  官  許雅婷
                                      法  官  陳威帆
                                      法  官  黃裕民
以上正本證明與原本無異。
如不服本判決應於收受判決後10日內向本院提出上訴書狀，並應
敘述具體理由。其未敘述上訴理由者，應於上訴期間屆滿後20日
內向本院補提理由書( 均須按他造當事人之人數附繕本) 「切勿
逕送上級法院」。
                                      書記官  蕭秀蓉
中    華    民    國   100    年    10    月    25    日
附錄本案論罪科刑之法條：
毒品危害防制條例第4條
製造、運輸、販賣第一級毒品者，處死刑或無期徒刑；處無期徒
刑者，得併科新臺幣 2 千萬元以下罰金。
製造、運輸、販賣第二級毒品者，處無期徒刑或 7 年以上有期
徒刑，得併科新臺幣 1 千萬元以下罰金。
製造、運輸、販賣第三級毒品者，處 5 年以上有期徒刑，得併
科新臺幣 7 百萬元以下罰金。
製造、運輸、販賣第四級毒品者，處 3 年以上 10 年以下有期
徒刑，得併科新臺幣 3 百萬元以下罰金。
製造、運輸、販賣專供製造或施用毒品之器具者，處 1 年以上
7 年以下有期徒刑，得併科新臺幣 1 百萬元以下罰金。
前五項之未遂犯罰之。
毒品危害防制條例第17條
犯第 4 條至第 8 條、第 10 條或第 11 條之罪，供出毒品來源
，因而查獲其他正犯或共犯者，減輕或免除其刑。
犯第 4 條至第 8 條之罪於偵查及審判中均自白者，減輕其刑。
懲治走私條例第2條
私運管制物品進口、出口逾公告數額者，處 7 年以下有期徒刑
，得併科新臺幣 3 百萬元以下罰金。
前項之未遂犯罰之。
第 1 項所稱管制物品及其數額，由行政院公告之。
附表：應沒收之物
┌──┬──────┬─────────┬──────────────┐
│編號│物 品       │數 量             │備 註                       │
├──┼──────┼─────────┼──────────────┤
│一  │第一級毒品海│合計淨重275.45公克│扣案，自蔡瑋桐體內排出，均含│
│    │洛因4顆     │，合計驗餘淨重275.│第一級毒品海洛因成分。      │
│    │            │41 公克，純度83.78│                            │
│    │            │%，純質淨重230.77 │                            │
│    │            │公克。            │                            │
├──┼──────┼─────────┼──────────────┤
│二  │第一級毒品海│合計淨重692.21公克│扣案，自莊昆樺體內排出，均含│
│    │洛因10顆    │，合計驗餘淨重692.│第一級毒品海洛因成分。      │
│    │            │20公克，純度81.65%│                            │
│    │            │，純質淨重565.19公│                            │
│    │            │克。              │                            │
├──┼──────┼─────────┼──────────────┤
│三  │盛裝上開編號│14只（總重49.62 公│扣案，用以防止毒品裸露、逸出│
│    │一、二第一級│克）              │及潮濕之功用，並便於攜帶及運│
│    │毒品海洛因之│                  │輸，為供蔡瑋桐、莊昆樺運輸毒│
│    │空保險套    │                  │品所用之物。                │
├──┼──────┼─────────┼──────────────┤
│四  │搭配門號0955│1支               │扣案，被告蔡瑋桐所有，用以聯│
│    │529466號之易│                  │繫本件運輸第一級毒品所用之物│
│    │利信廠牌行動│                  │。                          │
│    │電話（含 SIM│                  │                            │
│    │卡1 張、手機│                  │                            │
│    │序號：357746│                  │                            │
│    │000000000 號│                  │                            │
│    │、SIM 卡號碼│                  │                            │
│    │：0000000000│                  │                            │
│    │64230號）   │                  │                            │
│    │            │                  │                            │
└──┴──────┴─────────┴──────────────┘